臺灣基隆地方法院刑事判決　　　　　　　　96年度易字第18號
公　訴　人　臺灣基隆地方法院檢察署檢察官
被　　　告　甲○○
上列被告因贓物案件，經檢察官提起公訴（95年度偵字第2072、
5670號），並經本院合議庭裁定由受命法官獨任進行簡式審判程
序，判決如下：
    主      文
甲○○收受贓物，處有期徒刑參月，如易科罰金以銀元參佰元即
新台幣玖佰元折算壹日。
    事實及理由
一、犯罪事實：
    丁○○（經本院判處有期徒刑3 月）與戊○（由本院審理中
    ）係朋友，丁○○明知友人乙○○（真實年籍不詳之成年人
    ）持有之未懸掛機車號牌之原車號CU6-975 號重機車係來路
    不明之贓車 (該機車係陳傳璽所有，於民國95年1月26 日14
    時許發現在基隆市○○路810號前遭不明之人竊取)，於95年
    2 月間某日，為圖代步使用，遂向乙○○借用上開機車騎用
    而收受贓物。嗣因甲○○於95年2 月下旬某日，在臺北縣瑞
    芳鎮○○○路咖啡店前，向戊○表示要借機車供己代步使用
    ，戊○隨即打電話向丁○○表示有朋友要借機車。丁○○即
    騎乘上開機車至上開網路咖啡店前，由丁○○將該機車連同
    機車鑰匙交予甲○○，而甲○○亦明知該機車係來路不明之
    贓車，竟仍基於收受贓物之犯意收受該機車供己騎乘使用。
    嗣甲○○於95年4月21日19時40 分許，騎乘上開機車行經基
    隆市○○區○○路與中和路路口前時，遭警查獲，而悉上情
    。
二、證據名稱：
  (一)被告甲○○於本院準備程序及審理時之自白。
  (二)證人林洋平、陳傳璽、戊○、丁○○之證述。
  (三)贓物認領保管單、基隆市警察局車輛協尋電腦輸入單、基隆
    市車輛協尋證明單、照片2幀。
三、刑之酌科：
    按被告行為後，其行為時之刑法（以下簡稱「修正前刑法」
    ），業於94年1月7日修正通過，於同年2月2日公布，於95年
    7月1日起施行（以下簡稱「修正後刑法」），依修正後刑法
    第2條第1項規定「行為後法律有變更者，適用行為時之法律
    。但行為後之法律有利於行為人者，適用最有利於行為人之
    法律」。此條規定係規範行為後法律變更所生新舊法律比較
    適用之準據法，本身尚無新舊法比較之問題，於修正後刑法
    施行後，應一律適用修正後刑法第2條第1項之規定，為「從
    舊從輕」之比較，先予敘明。經查：
  (一)刑法第349條第1項收受贓物罪之規定並未修正，然其法定刑
    中有關罰金刑部分：
    依修正後刑法第33條第5 款將罰金刑定為「新臺幣1000元
      以上，以百元計算之」及修正後刑法施行法第1條之1規定
      「中華民國94年1月7日刑法修正施行後，刑法分則編所定
      罰金之貨幣單位為新臺幣。94年1月7日刑法修正時，刑法
      分則編未修正之條文定有罰金者，自94年1月7日刑法修正
      施行後，就其所定數額提高為30倍。但72年6 月26日至94
      年1月7日新增或修正之條文，就其所定數額提高為3 倍」
      ，適用之結果，刑法第349條第1項收受贓物罪所得科處之
      罰金刑最高為新臺幣15000元，最低為新臺幣1000元。
    依修正前刑法第33條第5款規定之罰金最低額1元及未修正
      之罰金罰鍰提高標準條例第1 條前段規定之提高罰金倍數
      10倍計算，刑法第349條第1項收受贓物罪所得科處之罰金
      刑最高為銀元5000元，最低為銀元1 元，換算為新臺幣後
      ，最高額雖與適用修正後刑法第33條第5 款等規定相同為
      新臺幣15000元，惟最低額僅新臺幣3元。
    比較結果，自以適用修正前刑法第33條第5 款之規定較有
      利於被告。
  (二)修正前刑法第41條第1 項前段關於易科罰金之規定，修正後
    刑法修正為「犯最重本刑為5 年以下有期徒刑以下之刑之罪
    ，而受6個月以下有期徒刑或拘役之宣告者，得以新臺幣100
    0元、2000元或3000元折算1日，易科罰金」；惟依修正前刑
    法第41條第1項前段：「犯最重本刑為5年以下有期徒刑以下
    之刑之罪，而受6 個月以下有期徒刑或拘役之宣告，因身體
    、教育、職業、家庭之關係或其他正當事由，執行顯有困難
    者，得以1元以上3元以下折算1 日，易科罰金」及修正前罰
    金罰鍰提高標準條例第2 條（現已刪除）關於「依刑法第41
    條易科罰金者，均就其原定數額提高為100倍折算1日；法律
    所定罰金數額未依本條例提高倍數，或其處罰法條無罰金刑
    之規定者，亦同」等規定，易科罰金之折算標準最高為銀元
    300元，最低為銀元100元，換算為新臺幣後，最高額為新臺
    幣900元，最低額為新臺幣100元。比較修正前、後關於易科
    罰金折算標準之刑罰法律，適用修正前刑法第41條第1 項前
    段及修正前罰金罰鍰提高標準條例第2 條規定，對被告較為
    有利。
  (三)綜上，依修正後刑法第2條第1項之「從舊從輕」原則，綜合
    全部罪刑而為比較結果，適用修正前之相關刑罰法律，對被
    告較為有利，自應依修正後刑法第2條第1項前段之規定，適
    用上開修正前刑法總則篇相關規定及修正前罰金罰鍰提高標
    準條例第2條。
  (四)核被告所為，係犯刑法第349條第1項之收受贓物罪。爰審酌
    被告因一時貪圖代步之利收受贓物，惡性非大，其於本院審
    理期間已坦承犯行等一切情狀，量處如主文所示之刑，並依
    修正前刑法第41條第1 項前段、修正前罰金罰鍰提高標準條
    例第2條諭知易科罰金之折算標準，以示懲儆。
四、應適用之法條：
    依刑事訴訟法第299條第1項前段，刑法第2條第1 項、第349
    條第1項、修正前刑法第41條第1項前段，罰金罰鍰提高標準
    條例第1條前段，修正前罰金罰鍰提高標準條例第2條，現行
    法規所定貨幣單位折算新台幣條例第2條，判決如主文。
本案經檢察官丙○○到庭執行職務。
中　　華　　民　　國　　96　　年　　5　　月　　31　　日
                  刑事第二庭法  官    何怡穎
以上正本證明與原本無異。
對於本件判決如有不服，應於收受送達後10日內，向本院提出上
訴書狀，上訴於臺灣高等法院，並按他造當事人之人數附具繕本
。
中　　華　　民　　國　　96　　年　　5　　月　　31　　日
                            書記官    鄭梅君
附錄本案論罪科刑法條：
刑法第349條第1項
收受贓物者，處 3 年以下有期徒刑、拘役或 5 百元以下罰金。
